BENOIT FINET

DÉVELOPPEUR FRONT-END

Geek et gamer invétéré, j'ai fait un reboot carrière pour me former pendant 2 ans au développement web. Mon diplôme attestant des points de compétences récemment acquis, je suis prêt à mettre mon clavier au service du groupe d'aventuriers souhaitant m'inclure dans leur équipe.



HARD SKILLS

Création de sites web Travail en méthode agile Création de librairies Versioning Maquettage

LANGUES

Français - Langue maternelle Anglais - Courant

LANGAGES, FRAMEWORKS ET ENVIRONNEMENT

HTML - CSS / Sass React - Javascript Redux - Git/Github VSCode - Postman

SOFT SKILLS

Sens du service Flexibilité Sens de l'observation Esprit d'équipe

CONTACTEZ-MOI

benoitfinetpro@gmail.com 06 27 31 20 66 94000 Créteil linkedin.com/in/benoitfinetdev portfolio-bf.vercel.app

LOISIRS

Jeux et jeux-vidéo Lecture Musique (basse-guitare)

EXPÉRIENCES PROFESSIONNELLES

DÉVELOPPEUR FRONT-END - MOSS (STAGE)

Février 2021 - Août 2021

Réalisation d'un outil de production d'IHM Web pour la Direction Générale de l'Armement Habilitation Confidentiel Défense Stack : AngularJS - NodeJS - MySQL - PostgreSQL

Travail en autonomie et en méthode agile
Adaptation de librairies externes, création de contenu front-end

ADJOINT RESPONSABLE DE CONTRAT - MTO EUROGEM

Mars 2014 - Août 2020

Contact privilégié avec le client Établissement de devis, bons de commande Organisation de travaux divers Négociation et collaboration avec des sous-traitants

DIPLÔMES

CERTIFICATION RNCP NIVEAU 6 (BAC +3/4) DÉVELOPPEUR D'APPLICATIONS WEB OU MOBILE

OpenClassRooms | 2022 (En attente de réception)

BACCALAURÉAT COMMUNICATION ET GESTION DES RESSOURCES HUMAINES

Lycée Condorcet - Saint-Quentin (02) | 2005 - 2007

FORMATIONS

DÉVELOPPEUR D'APPLICATIONS WEB ET MOBILE

OpenClassRooms | 2022

Formation certifiant RNCP en ligne - Réalisation de 12 projets distincts et passages auprès de jurys - Apprentissage de Sass, React, Redux, création de ma propre librairie (modal), maquettage

DÉVELOPPEUR WEB ET WEB MOBILE

Wild Code School - Paris | Sept. 2020 - Fév. 2021

Formation format bootcamp - Réalisation de projets en groupe pour clients réels - Apprentissage de Javascript, CSS, HTML, React, Node et GIT

BTS COMPTABILITÉ

Lycée Condorcet - Saint-Quentin (02) | 2007 - 2009

SOCIOLOGIE

Université de Picardie Jules Verne -Amiens (80) | 2009 - 2011